【裁判字號】    97,交聲,335
【裁判日期】    970411
【裁判案由】    違反道路交通管理處罰條例聲明異議
【裁判全文】
臺灣臺北地方法院交通事件裁定         97年度交聲字第335號
原處分機關  交通部公路總局臺北區監理所
異  議  人
即受處分人  甲○○
上列受處分人因違反道路交通管理處罰條例案件，不服交通部公
路總局臺北區監理所中華民國97年1月2日北監自裁字裁40-Z0000
0000號裁決處分（原舉發案號：內政部警政署國道公路警察局公
警局交字第Z00000000號），聲明異議，本院裁定如下：
    主  文
異議駁回。
    理  由
一、原處分意旨略以：異議人即受處分人甲○○於民國96年9月2
    9日14時30分許，駕駛車牌號碼0633-EY號自用小客車沿國道
    三號甲線高速公路由東向西行駛，於行經該路段西向3.5 公
    里時，其速度超過該路段之最高速限20公里以上而未滿40公
    里，經內政部警政署國道公路警察局員警以受處分人違反道
    路交通管理處罰條例第33條第1項第1款規定為由舉發之。原
    處分機關認定受處分人違規事證明確，乃於97年1月2日依違
    反道路交通管理處罰條例第33條第1 項第1款、第63條第1項
    第1 款及違反道路交通管理事件統一裁罰基準表之規定，裁
    處受處分人罰鍰3,500元，並記違規點數1點。
二、異議意旨略以：異議人確實曾於上開時間、地點駕車行經上
    開地點，然於同時段與一同方向行駛之車輛不下10部，無從
    認為伊所駕駛之車輛超速，且本件測速僅憑儀器顯示，並無
    其他佐證，又該測速儀器是否經標準檢驗證明合格，可為執
    法之用，伊並不知悉，據此聲明異議云云。
三、按汽車駕駛人，汽車行駛於高速公路，行車速度超過規定之
    最高速限，處新臺幣（下同）3,000元以上6,000元以下罰鍰
    ；又汽車駕駛人，違反道路交通管理處罰條例第33條第1 項
    規定者，除依原條款處罰鍰外，並予記違規點數1 點，道路
    交通管理處罰條例第33條第1項第1款、第63條第1項第1款分
    別定有明文。
四、經查：
（一）查異議人即受處分人甲○○於96年9 月29日14時30分許，
      駕駛車牌號碼0633-EY 號自用小客車沿國道三號甲線高速
      公路由東向西行駛，於行經該路段西向3.5 公里時，其速
      度為時速100 公里，超過該路段之最高速限（時速80公里
      ）20公里以上而未滿40公里之事實，有內政部警政署國道
      公路警察局舉發違反道路交通管理事件通知單1 紙（上載
      行速100 公里、限速80公里、超速20公里）在卷可參（見
      本院卷第9 頁），而證人即舉發本件違規事件之員警乙○
      ○於本院調查時亦證稱，當時伊一個人駕駛警車停在國三
      甲西向3.5 公里處執行測速的勤務，伊到達執勤地點時，
      先把雷達測速器掛在左後車窗上，然後調整測距，因為警
      車是停在彎道後直線道路的路肩，所以只要有車出現在伊
      後方彎道時，雷達就會感應到該車當時的車速，當顯示數
      據超過限速的時候，伊就會把他攔下來，本件就是這種情
      形等語（見本院卷第29頁反面）。而測得本件異議人車輛
      超速違規之儀器規格為TRUBAR廠牌之10.525GHz（X-Band
      ）非照相式雷達測速儀，甫於96年7 月17日由經濟部標準
      檢驗局測定合格，其有效期限為97年7 月31日等情，亦有
      經濟部標準檢驗局雷達測速儀檢定合格證書影本1 紙附卷
      可參（見本院卷第27頁），證人乙○○復證稱，伊所操作
      之測速儀器有檢驗合格，且伊每天會操作同一台機器，在
      伊舉發本件的前後時間，均未發現該機器有故障或是其他
      無法準確測量的情形等語（見本院卷第30頁），因此舉發
      本件之警員所憑據雷達測速儀器之測速功能，並無錯誤之
      疑慮，是異議人關於測速儀器準確性之質疑，尚無所據。
（二）被告雖辯稱，本件舉發時間適為週末下午，車流繁忙，與
      伊同向行駛之車輛不下10部，如何能認定係伊駕駛之車輛
      超速云云，然查，舉發本件當天是晴天，車流量正常，並
      非很多等情，業經證人乙○○證述在卷，其並證稱，雷達
      測速儀器是要調整測距，所以剛開始的時候，會先以測試
      當時經過車輛的距離來做調整，經過幾部車子測量的距離
      沒有問題之後，就會固定在那個點開始測速，所以每部車
      子一從伊車輛後方的彎道出現當時，就可以測出該車的時
      速，但依照伊隊上的操作方式，如果好幾部車同時經過，
      雖然可以確定其中特定車輛的時速，但是因為太接近了，
      所以不會去將車攔下來，只有在單獨一部車經過，確認該
      車的時速超過速限的情形才會攔下來，本件即是在異議人
      之車輛單獨時攔下舉發的，該路段車流量大是一批一批的
      ，並非一直都很多車，其中還是有空檔時間，因為當時不
      是上下班時間等語（見本院卷第30頁），顯然當時天氣條
      件良好，光線充足，且其測速儀器之精密度足以逐一分辨
      多部車輛之速度，在此客觀條件，及當時僅有異議人一部
      車輛經過之相對單純情形下，應無混淆異議人所駕駛車輛
      與其他車輛之虞。又衡諸證人乙○○與異議人素不相識，
      彼此並無仇隙怨懟，且其為依法執行勤務之員警，應無虛
      詞構陷異議人之理，是證人乙○○所為之證詞，堪以採信
      ，故異議人仍執前詞辯解，係屬事後卸責之詞，不足採信
      ，異議人前開違規事實，堪以認定屬實。
（三）從而，原處分機關據以援引上開規定，裁處罰鍰3,500元
      整，並記違規點數1點，並無不當及違誤之處，其裁決應
      予維持，本件異議為無理由，應駁回之。
據上論斷，應依道路交通管理處罰條例第87條第2 項，道路交通
案件處理辦法第19條，裁定如主文。
中    華    民    國    97    年    4     月    11    日
                  交通法庭法  官  林柏泓
如不服本裁定應於送達後5日內向本院提出抗告狀
以上正本證明與原本無異
                          書記官  柯貞如
中    華    民    國    97    年    4     月    14    日


司法院資訊處製作；財團法人民間司法改革基金會備份。
